【裁判字號】    92,交抗,147
【裁判日期】    921224
【裁判案由】    聲明異議
【裁判全文】
臺灣高等法院高雄分院交通事件裁定                九十二年度交抗字第一四七號
    抗  告  人  交通部公路總局高雄區監理所屏東監理站
    代  表  人  乙○○
    受 處分 人  甲○○
右抗告人因聲明異議例案件，不服臺灣屏東地方法院中華民國九十二年九月三十日裁
定（九十二交聲字第七０號），提起抗告，本院裁定如左：
    主  文
原裁定關於違反道路交通管理處罰條例第五十三條部分撤銷。
甲○○汽車駕駛人，行經有燈光號誌管制之交岔路口闖紅燈，處罰鍰新臺幣貳仟柒佰
元。
    理  由
一、抗告意旨略以：原裁定以最低額罰鍰處分，並無異議，惟屏警交字第Ｖ0000
    0000號違規單最低罰鍰應為新台幣二千七百元，原裁定主文填載「處罰鍰新
    台幣一千八百元」顯有不符。
二、按「汽車駕駛人，行經有燈光號誌管制之交岔路口闖紅燈者，處新臺幣一千八百
    元以上五千四百元以下罰鍰。」「汽車駕駛人違反第五十三條規定者，除依原條
    款處罰鍰外，並記違規點數三點。」，道路交通管理處罰條例第五十三條及第六
    十三條第一項第三款分別定有明文。又違反道路交通管理事件統一裁罰基準及處
    理細則第一條、第二條明定：「本細則依道路交通管理處罰條例第九十二條第三
    項規定定之」、「處理違反道路交通管理事件之程序及統一裁罰基準，依本細則
    之規定辦理。前項統一裁罰基準，如附件違反道路交通管理事件統一裁罰基準表
    」。依該違反道路交通管理事件統一裁罰基準表訂定略以：「小型車駕駛人行經
    有燈光號誌管制之交岔路口闖紅燈者，期限內繳納或到案聽候裁決者，裁處罰鍰
    新台幣二千七百元，逾越應到案日期限十五日內繳納或到案聽候裁決者，處罰鍰
    三千六百元，逾越應到期限十五日以上三十日以內，繳納罰鍰或到案聽候裁決者
    ，處罰鍰四千五百元，逾越應到案期限三十日以上，繳納罰鍰或逕行裁決者，裁
    處罰鍰五千四百元，以上並均記違規點數三點。
三、本院查：
    違反道路交通管理事件之裁罰，雖依道路交通管理處罰條例第五十三條規定：汽
    車駕駛人，行經有燈光號誌管制之交岔路口闖紅燈者，處新臺幣一千八百元以上
    五千四百元以下罰鍰。然對於罰鍰基準等處理細則，已由交通部會同內政部訂定
    「違反道路交通管理事件統一裁罰基準及處理細則」，依該基準表所列小型車駕
    駛人行經有燈光號誌管制之交岔路口闖紅燈者，期限內繳納或到案聽候裁決者，
    裁處罰鍰新台幣二千七百元，是以，抗告人所主張本案受處分人最低罰鍰數額二
    千七百元，洵屬正當。原審認為舉發單位之送達程序有瑕疵，致影響異議人自動
    依最低額繳納罰鍰之利益，而裁處最低罰鍰一千八百元，然與上開違反道路交通
    管理事件統一裁罰基準表最低罰鍰係二千七百元不合，是原審裁定此部分有誤，
    應予撤銷改判，本件抗告有理由，爰為裁定如主文所示。
據上論結，應依道路交通案件處理辦法第二十六條，刑事訴訟法第四百十三條，裁定
如主文。
中    華    民    國      九十二      年      十二      月     二十四   日
                              臺灣高等法院高雄分院刑事第一庭
                                  審判長法官  王光照
                                        法官  邱永貴
                                        法官  曾玉英
右正本證明與原本無異。
不得再抗告。
                                  法院書記官  黃麗蓉
中    華    民    國      九十二      年      十二      月     二十四   日


司法院資訊處製作；財團法人民間司法改革基金會備份。
